【裁判字號】    97,易,194
【裁判日期】    970430
【裁判案由】    竊盜
【裁判全文】
臺灣屏東地方法院刑事判決               97年度易字第194號
公  訴  人  臺灣屏東地方法院檢察署檢察官
被      告  甲○○
上列被告因竊盜案件，經檢察官提起公訴（97年度偵字第1223號
），嗣被告於本院準備程序進行中先就被訴事實為有罪之陳述，
本院告知被告簡式審判程序之旨，並聽取當事人之意見後，裁定
改由受命法官獨任依簡式審判程序審理，判決如下：
    主  文
甲○○攜帶兇器竊盜，累犯，處有期徒刑拾月。扣案之老虎鉗及
鐮刀各壹支均沒收。
    事  實
一、甲○○前因竊盜案件，經本院以93年度簡字第196 號判決處
    有期徒刑8 月、緩刑2 年確定，又犯竊盜案件，經本院以94
    年度易字第76號判決處有期徒刑8 月確定，而於民國94年9
    月20日縮刑期滿執行完畢，前開緩刑因此被撤銷，其入監執
    行至95年7 月13日，因縮刑期滿執行完畢。詎仍不知悔改，
    意圖為自己不法之所有，基於竊盜之犯意，於97年2 月7 日
    上午7 時許，攜帶其所有、客觀上得以危害人生命、身體、
    安全，可供兇器使用之老虎鉗及鐮刀各1 支，在屏東縣高樹
    鄉○○村○○道路旁，以手拉起乙○○所有且刻意以砂石掩
    蓋之電線後，以前開老虎鉗將該電線剪斷，再以其所攜帶之
    上開鐮刀削去竊得之電線之塑膠外皮，而竊取乙○○所有之
    電線共14.4台斤得手（已發還乙○○），並將已削去塑膠外
    皮之上開電線攜回其位於屏東縣高樹鄉田子村共榮巷1 號之
    住處藏置；嗣其於97年2 月16日上午10時許，將上開電線持
    往址設於屏東縣鹽埔鄉○○村○○路14號之不知情之「金億
    回收場」變賣時，當場為警查獲，並扣得其用以行竊之上開
    老虎鉗及鐮刀各1 支，而查知上情。
二、案經屏東縣警察局里港分局報告臺灣屏東地方法院檢察署檢
    察官偵查起訴。
    理  由
一、本案被告甲○○所犯竊盜案件，並非法定刑為死刑、無期徒
    刑或最輕本刑3 年以上有期徒刑之罪，亦非高等法院管轄第
    一審之案件，而被告於本院準備程序中就被訴事實為有罪之
    陳述，本院合議庭乃裁定由受命法官獨任進行簡式審判程序
    。又簡式審判程序之證據調查，依刑事訴訟法第273 條之2
    規定，不受同法第159 條第1 項審判外陳述排除之限制，再
    被告對於卷內之各項證據，亦不爭執證據能力，故卷內所列
    之各項證據，自得作為證據，先予敘明。
二、上開被告所為攜帶兇器行竊之事實，業據被告坦承不諱，核
    與被害人乙○○於警詢中證述之情節相符，復有扣押筆錄、
    扣押物品目錄表、贓物認領保管單各1 份、查獲現場相片等
    在卷可稽，且有上開老虎鉗及鐮刀各1 支扣案可佐，被告上
    開自白顯與事實相符。至於被告固於本院辯稱：其並未以其
    所攜帶之老虎鉗剪斷上開電線，該電線原本就被剪斷，其僅
    係將該埋在泥土下之電線拉出來，而竊取之云云，然據被害
    人警詢所陳：上開電線當時有導電功能，為養殖泰國蝦所用
    ，運作正常並未廢棄等語（見警卷第10頁），足見上開電線
    當時仍為被害人使用中，又倘上開電線係先前遭他人剪斷，
    該人顯無將上開重達14.4台斤，具有相當價值之電線棄置該
    處之可能，被告此部分辯解，尚與常理未合，難以採信，附
    此敘明。本件事證明確，應予依法論科。
三、按刑法第321 條第1 項第3 款之攜帶兇器竊盜罪，係以行為
    人攜帶兇器竊盜為其加重條件，此所謂兇器，其種類並無限
    制，凡客觀上足對人之生命、身體、安全構成威脅，具有危
    險性之兇器均屬之，且祇須行竊時攜帶此種具有危險性之兇
    器為已足，並不以攜帶之初有行兇之意圖為必要（最高法院
    79年度台上字第5253號判例意旨參照）。查被告所用以行竊
    之老虎鉗及鐮刀，均為鐵製材質，體積不小，且鐮刀之刀鋒
    銳利，有卷附相片可憑（見警卷第20頁），足見若持之對人
    攻擊，對人之生命、身體、安全應具有危險性，自均屬兇器
    無疑。是核被告所為，係犯刑法第321 條第1 項第3 款之攜
    帶兇器竊盜罪。又查被告前有如事實欄所示之科刑及執行情
    形，有臺灣屏東地方法院檢察署刑案資料查註紀錄表、臺灣
    高等法院被告前案紀錄表各1 份附卷足憑，其於刑之執行完
    畢後5 年內，故意再犯本件有期徒刑之罪，為累犯，應依刑
    法第47條第1 項加重其刑。爰審酌被告不思以己力賺取金錢
    花用，任意竊取他人財物，且前已有2 次竊盜前科，有臺灣
    屏東地方法院檢察署刑案資料查註紀錄表、臺灣高等法院被
    告前案紀錄表在卷可按，仍不知悔悟，惟念其坦承犯行，態
    度良好，所竊財物價值非鉅，被害人已領回失竊物品等一切
    情狀，量處如主文所示之刑。至於扣案之老虎鉗及鐮刀各1
    支，據被告所陳，係其所有用以犯本案所用之工具，均應依
    刑法第38條第1 項第2 款規定宣告沒收。
據上論斷，應依刑事訴訟法第273 條之1 第1 項、第299 條第1
項前段，刑法第321 條第1 項第3 款、第47條第1 項、第38條第
1項第2款，判決如主文。
本案經檢察官陳新君到庭執行職務。
中    華     民     國    97   年    4    月    30    日
                    刑事第五庭   法  官  陳秀慧
以上正本證明與原本無異。
如不服本判決應於收受本判決送達後十日內向本院提出上訴書狀
，其未敘述上訴理由者，並得於提起上訴後十日內向本院補提理
由書狀（均須按他造當事人之人數附繕本）「切勿逕送上級法院
」。
中    華    民    國    97    年    4     月    30    日
                                 書記官  溫訓暖
附錄本案論罪科刑法條：
刑法第321條第1項第3款
犯竊盜罪而有左列情形之一者，處六月以上、五年以下有期徒刑
：
三  攜帶兇器而犯之者。


司法院資訊處製作；財團法人民間司法改革基金會備份。
